【裁判字號】    97,上訴,4796
【裁判日期】    971021
【裁判案由】    偽造有價證券等
【裁判全文】
臺灣高等法院刑事判決                97年度上訴字第4796號
上  訴  人
即  被  告  甲○○
                    現另案於臺灣士林看守所羈押中
上列上訴人因偽造有價證券等案件，不服臺灣板橋地方法院97年
度訴字第700號，中華民國97年6月13日第一審判決（起訴案號：
臺灣板橋地方法院檢察署97年度偵字第617號），提起上訴，本
院判決如下：
    主  文
上訴駁回。
    理  由
一、按刑事訴訟法第350條、第361條、第362條、第367條規定，
    不服地方法院之第一審判決而上訴者，須提出上訴書狀，並
    應敘述具體理由，為上訴必備之程式；其所提出之書狀未敘
    述上訴理由，或僅曾以言詞陳述上訴理由者，均應於上訴期
    間屆滿後20日內補提理由書於第一審法院。惟原審法院對上
    訴書狀有無記載理由，僅應為形式上之審查，認有欠缺，且
    未據上訴人自行補正者，始應定期間先命補正，至於上訴理
    由是否具體，係屬第二審法院審查範圍，不在命補正之列。
    （參照刑事訴訟法第361條之立法意旨）倘上訴人已提出上
    訴理由，但所提非屬具體理由者，應由第二審法院以上訴不
    合法律上之程式，判決駁回之。而所謂具體理由，必係依據
    卷內既有訴訟資料或提出新事證，指摘或表明第一審判決有
    何採證認事、用法或量刑等足以影響判決本旨之不當或違法
    ，而構成應予撤銷之具體事由，始克當之；倘僅泛言原判決
    認定事實錯誤、違背法令、量刑失之過重或輕縱，而未依上
    揭意旨指出具體事由，或形式上雖已指出具體事由，然該事
    由縱使屬實，亦不足以認為原判決有何不當或違法者，皆難
    謂係具體理由，俾與第二審上訴制度旨在請求第二審法院撤
    銷、變更第一審不當或違法之判決，以實現個案救濟之立法
    目的相契合，並節制濫行上訴（最高法院97年度台上字第
    892號裁判意旨參照）。
二、經查：本件原判決認定：「被告甲○○所為，係犯(一)刑法第
    349條第1項之收受贓物罪(二)家樂福賣場行使偽造信用卡部分
    ，係犯刑法第201條之1第2項之行使偽造信用卡罪、第216條
    、第210條之行使偽造私文書罪、第339條第1項之詐欺取財
    罪，(三)瑞安銀樓行使偽造信用卡部分，均係犯刑法第201條
    之1第2項之行使偽造信用卡罪、第339條第3項、第1項之詐
    欺取財未遂罪，(四)珍福銀樓行使偽造信用卡部分，均係犯刑
    法第201條之1第2項之行使偽造信用卡罪、第339條第3項、
    第1項之詐欺取財未遂罪。爰審酌被告之素行狀況、犯罪動
    機、手段、目的、所生危害、犯罪所得及犯罪後態度等一切
    情狀，(一)(二)(三)(四)分別量處有期徒刑4月、5月、3月、4月，並
    定其應執行刑有期徒刑1年1月。又扣案如附表編號2至4所示
    之偽造信用卡3張，均應依刑法第205條規定沒收之；又如附
    表編號1所示信用卡簽帳單特約商店存根聯上偽造之「王立
    文」之簽名一枚，應依刑法第219條規定沒收之。」等情。
    原審均已詳述其所憑證據、認定理由及量刑依據，從形式上
    觀察，原判決並無認定事實錯誤、量刑瑕疵或違背法令之情
    形可言。被告提起上訴，所提出書狀敘明上訴理由雖以：原
    審以偽造文書等罪分別量處有期徒刑4月、5月、3月、4月，
    應執行有期徒刑1年1月，量刑過重，無法接受，請求撤銷原
    判決等語。惟原審判決既已詳細記載其審酌科刑之一切情狀
    之理由，核無量刑刑度違法或不當之情形，被告上訴意旨，
    尚不足以影響原審判決量刑刑度之本旨，亦不足以認為原審
    判決有何不當或違法，核非上開法條規定之上訴應敘述之具
    體理由，被告復未具體指摘原審判決關於認定事實、適用法
    律及量刑等事項，究竟有何違法或不當之具體情形。揆諸上
    開說明，本件上訴未敘述具體理由及不合法律上之程式，應
    予駁回，並不經言詞辯論為之。
據上論斷，應依刑事訴訟法第367條前段、第372條，判決如主文
。
中    華    民    國    97    年    10    月  21      日
            刑事第八庭    審判長法  官  鄭文肅
                                法  官  蔡光治
                                法  官  劉嶽承
以上正本證明與原本無異。
如不服本判決，應於收受送達後十日內向本院提出上訴書狀，其
未敘述上訴之理由者並得於提起上訴後十日內向本院補提理由書
（均須按他造當事人之人數附繕本）。
                                書記官  魏淑娟
中    華    民    國    97    年    10    月    21    日


司法院資訊處製作；財團法人民間司法改革基金會備份。
